臺灣嘉義地方法院刑事判決　　　　　　　 100年度訴字第62號
公　訴　人　臺灣嘉義地方法院檢察署檢察官
被　　　告　吳莉莉
上列被告因違反毒品危害防制條例案件，經檢察官提起公訴（99
年度毒偵字第1679號），被告自白犯罪，經合議庭裁定改以簡式
審判程序審理，茲判決如下：
    主  文
吳莉莉施用第一級毒品，處有期徒刑柒月。
    犯 罪 事 實
一、吳莉莉前因施用毒品案件，經臺灣板橋地方法院以97年度毒
    聲字第2577號裁定送觀察、勒戒後，認無繼續施用毒品傾向
    ，於民國98年4月3日執行完畢釋放出所，嗣經臺灣板橋地方
    法院檢察署檢察官以97年度毒偵字第8700號為不起訴之處分
    確定。又於前開觀察、勒戒執行完畢釋放後5年內，再因施
    用第一級毒品、第二級毒品案件，經臺灣桃園地方法院以98
    年度審訴字第3106號判決，判處有期徒刑6月、2月，定應執
    行有期徒刑7月確定。其猶不知戒除毒癮，明知海洛因及甲
    基安非他命分別係毒品危害防制條例第2條第2項第1、2 款
    所明定列管之第一、二級毒品，不得施用、持有，仍基於施
    用第一級毒品及第二級毒品之犯意，於99年9月3日中午12時
    許，在嘉義縣朴子市凱悅汽車旅館內，以將海洛因及甲基安
    非他命摻入香菸吸食其煙霧之方式，施用第一級毒品海洛因
    及第二級毒品甲基安非他命1次（起訴書誤載為安非他命，
    逕予更正）。嗣因另案經通緝，於99年9月4日為警在上址查
    獲，經警採集尿液送驗，檢驗結果呈嗎啡及甲基安非他命陽
    性反應，始悉上情。
二、案經嘉義市政府警察局報請臺灣嘉義地方法院檢察署檢察官
    偵查起訴。
    理  由
一、本件被告吳莉莉所犯係死刑、無期徒刑或最輕本刑為3年以
    上有期徒刑以外之罪，其於準備程序中就被訴事實為有罪之
    陳述，經本院告知簡式審判程序之旨，並聽取公訴人、被告
    之意見後，爰依刑事訴訟法第273條之1第1項規定合議裁定
    由受命法官獨任進行簡式審判程序。
二、訊據被告對其於上揭時、地，施用第一級毒品海洛因、第二
    級毒品甲基安非他命之犯罪事實，於本院審理中坦承不諱，
    而其為警查獲後經採集尿液囑託鑑定結果，亦呈嗎啡（即海
    洛因進入人體後之代謝物）陽性反應、安非他命類陽性反應
    ，此有臺灣檢驗科技股份有限公司出具之99年9月23日KH/20
    10/00000000號濫用藥物檢驗報告、嘉義市政府警察局偵辦
    涉嫌毒品案件代號與真實姓名對照表各乙份在卷可稽（參警
    卷第5頁至第6頁），是上述證據與被告之自白互核一致。又
    被告有事實欄所載因施用毒品違反毒品危害防制條例而受觀
    察、勒戒執行完畢釋放後5年內，再犯施用毒品罪等情形，
    此亦有臺灣高等法院被告前案紀錄表在卷可憑。是以本件事
    證已臻明確，被告於觀察、勒戒執行完畢釋放後，於5年內
    已再犯施用毒品之犯行，並經依法追訴處罰，其本件第3次
    以上再度施用毒品海洛因、甲基安非他命之行為，堪為認定
    ，應予依法論科。
三、按海洛因、甲基安非他命係毒品危害防制條例第2條第2項第
    1款、第2款所明定之第一級、第二級毒品，不得非法持有、
    施用。核被告所為，係違反毒品危害防制條例第10條第1項
    之施用第一級毒品罪及同條第2項之施用第二級毒品罪。其
    施用第一級毒品海洛因前後持有海洛因、施用第二級毒品甲
    基安非他命前後持有甲基安非他命之低度行為，應分別為施
    用海洛因、甲基安非他命之高度行為所吸收，均不另論罪。
    又被告於上開時、地經警查獲，其上開施用毒品係同時施用
    第一級、第二級毒品，係以一行為觸犯數罪名之想像競合犯
    ，應依刑法第55條前段從一重之施用第一級毒品罪處斷（檢
    察官謂被告各該次為警查獲係分別施用第一級、第二級毒品
    ，應分論併罰，惟被告自承係同時施用第一級、第二級毒品
    ，此外又查無其他積極證據得認確係分別施用，礙難為不利
    被告之認定，此部分見解應予更正）。爰審酌被告國中畢業
    ，自承離婚，育有8歲之稚子，由其前夫扶養，前曾從事電
    子電壓器工作，月收入約2萬餘元，父母健在，分別51歲、
    43 歲，父母已離異，有1名胞姊、1名弟弟及1名同母異父之
    妹妹，均已成家等家庭生活狀況，且有前述犯罪及施用毒品
    遭查獲之紀錄，有臺灣高等法院被告前案紀錄表附卷足據，
    其前已因觀察、勒戒執行完畢而經不起訴處分，業受毒品危
    害防制條例對施用毒品人之寬典，竟仍一再施用，不知戒除
    毒癮，而其施用毒品實為戕害自身健康之犯罪，於他人固無
    明顯重大危害，然對社會善良風氣已足生不良影響，並斟酌
    其施用之次數，及本件坦承施用毒品犯行之犯後態度等一切
    情狀，核情量處如主文所示之刑，以資儆懲。
據上論斷，應依刑事訴訟法第273 條之1 第1 項、第299 條第1
項前段，毒品危害防制條例第10條第1項、第2項，刑法第11條前
段、第55條，判決如主文。
本案經檢察官侯德人到庭執行職務
中    華    民    國   100    年    2     月    25    日
                  刑事第一庭    法  官  呂美玲
以上正本證明與原本無異。
如不服本判決應於收受判決後10日內向本院提出上訴書狀，並應
敘述具體理由；其未敘述上訴理由者，應於上訴期間屆滿後20日
內向本院補提理由書（均須按他造當事人之人數附繕本）「切勿
逕送上級法院」。
中    華    民    國   100    年    2     月    25    日
                                書記官  洪敏芳
附錄法條：
毒品危害防制條例第10條
施用第一級毒品者，處 6 月以上 5 年以下有期徒刑。
施用第二級毒品者，處 3 年以下有期徒刑。